臺灣臺南地方法院民事裁定　　　　　　　100年度家聲字第1號
聲　請　人　李文堂
相　對　人　鄭秀欽
上列當事人間聲請認可離婚事件，本院裁定如下：
    主      文
大陸地區福建省閩侯縣人民法院西元二００九年（民國九十八年
）八月十七日所為而於西元二００九年（民國九十八年）九月十
六日生效之（二００九）侯民初字第一四九一號民事確定判決應
予認可。
程序費用新臺幣壹仟元由相對人負擔。
    理      由
一、按在大陸地區作成之民事確定裁判，不違背臺灣地區公共秩
    序或善良風俗者，得聲請法院裁定認可，臺灣地區與大陸地
    區人民關係條例第74條第1項定有明文。
二、聲請意旨略以：聲請人李文堂（男，民國53年11月10日生，
    臺灣地區人民）與相對人鄭秀欽（女，62年11月2日生，大
    陸地區人民）於94年9月6日在中國福州市民政局登記結婚，
    並依法於95年4月7日向我國戶政機關為結婚登記，嗣因故於
    98年8月17日經中國大陸地區福建省閩侯縣人民法院以（200
    9）侯民初字第1491號民事判決離婚確定，並已於98年9月16
    日生效，因上開大陸地區作成之民事判決，並未違反臺灣地
    區之公共秩序或善良風俗，該判決書及生效證明書，復經財
    團法人海峽交流基金會以（99）南核字第133022號、（99）
    南核字第133024號證明書證明在案，爰依臺灣地區與大陸地
    區人民關係條例第74條第1項，聲請准予認可前揭大陸地區
    所為之民事確定判決，並提出經中華人民共和國福建省閩侯
    縣公證處公證與原本相符之該大陸地區民事判決書、案件發
    生法律效力證明書及財團法人海峽交流基金會證書為證。
三、經查：聲請人主張其與相對人於94年9月6日在中國福州市民
    政局登記結婚，並依法於95年4月7日向我國戶政機關為結婚
    登記，嗣因故於98年8月17日經中國大陸地區福建省閩侯縣
    人民法院以（2009）侯民初字第1491號民事判決離婚確定，
    並已於98年9月16日生效之事實，業經聲請人提出中國大陸
    地區福建省閩侯縣人民法院以（2009）侯民初字第1491號民
    事判決、證明書，業經中國福建省閩侯縣公證處及我國財團
    法人海峽交流基金會驗證，有中華人民共和國福建省閩侯縣
    公證處（2010）侯證內民字第2243號、（2010）侯證內民字
    第2244號證明書及財團法人海峽交流基金會以（99）南核字
    第133022號、（99）核字第133024號證明證明書各一紙在卷
    足稽，則該民事判決書及案件發生法律效力證明書堪信為真
    正。次查，上開中國大陸地區福建省閩侯縣人民法院（2009
    ）侯民初字第1491號民事判決，係就聲請人與相對人間之離
    婚事件所為之裁判，並未違背我國有關離婚事件專屬管轄之
    規定。又其判決內容略以：「被告（即聲請人）經合法傳喚
    無正當理由拒不出庭應訴，予以缺席審理。原告（即相對人
    ）曾於2008年6月向本院提起離婚訴訟，被判決駁回後，雙
    方的夫妻關係仍無法改善，可以認定其夫妻感情確已破裂。
    為此，對原告的離婚訴請，本院予以支持。」等情，核其判
    決離婚所舉事由，與我國民法第1052條第2項規定相符，足
    認該判決不違背臺灣地區之公共秩序或善良風俗。從而，本
    件聲請，經核尚無不合，應予認可。
四、依臺灣地區與大陸地區人民關係條例第1條後段、第41條第1
    項，非訟事件法第21條第2項、第24條第1項，民事訴訟法第
    78條，裁定如主文。
中    華    民    國   100    年    1     月    7     日
                  家事法庭    法  官  鄭  彩  鳳
上為正本係照原本作成。
如不服本裁定，應於裁定送達後10日內向本院提出抗告狀（附具
繕本），並應繳納抗告費新臺幣1000元。
中    華    民    國   100    年    1     月    7     日
                              書記官  陳  世  明